臺灣板橋地方法院刑事判決　　　　　　　　　　　　九十三年度交簡上字第三九號
　　上　訴　人
　　即　被　告　乙○○
右列被告因過失傷害案件，不服本院九十三年度交簡字第一九四號中華民國九十三年
四月十四日第一審判決（聲請簡易判決處刑案號：九十三年度偵字第二六六八號），
提起上訴，本院管轄第二審之合議庭改依第一審通常程序，判決如左：
    主  文
原判決撤銷。
本件公訴不受理。
    理  由
一、聲請簡易判決處刑書意旨以：被告乙○○於民國九十二年六月十四日七時二十分
    許，駕駛八Ｄ─五五五七號自小客車，沿台北縣蘆洲市○○道路，由北向南直行
    ，惟竟因疏未注意車前狀況，欲進入左側道路，往蘆洲市方向直行時，與騎乘Ｒ
    ＺＷ─３９５號機車，自二號越堤道路南向北，要往重陽橋方向行駛之甲○○對
    撞，使甲○○受有鼻骨骨折、右側髖骨折之傷害，因認被告涉犯刑法第二百八十
    四條第一項前段之罪嫌等語。
二、按刑事事件於偵查中或第一審法院辯論終結前，調解成立，經法院核定，並經當
    事人同意撤回者，視為於調解成立時撤回告訴或自訴，鄉鎮市調解條列例第二十
    五條第二項定有明文。又鄉鎮市調解條例第二十五條第二項之「並經當事人同意
    撤回」，並不以須向檢察官或法院為之為必要，告訴人既已於調解書內明確表示
    不追究被告之刑事責任，顯已明白表示同意撤回告訴，而該調解書既經法院核定
    ，應視為於調解成立時撤回告訴（參照臺灣高等法院暨所屬法院八十七年十一月
    法律座談會）。次按告訴乃論之罪，告訴人於第一審辯論終結前得撤回其告訴，
    告訴經撤回者，應諭知不受理之判決，並得不經言詞辯論為之，刑事訴訟法第二
    百三十八條第一項、第三百零三條第三款、第三百零七條亦分別定有明文。再按
    刑事訴訟法第四百四十九條規定：「第一審法院依被告在偵查中之自白或其他現
    存證據，已足認定犯罪者，得因檢察官之聲請，不經通常審判程序，逕以簡易判
    決處刑。但必要時，應於處刑前訊問被告。」「前項案件檢察官依通常程序起訴
    ，經法院訊問，被告自白犯罪，認為宜以簡易判決處刑者，得不經通常程序，逕
    以簡易判決處刑。」「依前二項規定所科之刑以宣告緩刑、得易科罰金之有期徒
    刑及拘役或罰金為限。」同法第四百五十二條規定：「檢察官聲請以簡易判決處
    刑之案件，經法院認為有第四百五十一條之一第四項但書之情形者，應適用通常
    程序審判之。」又管轄第二審之地方法院合議庭受理簡易判決上訴案件，應依通
    常程序審理；其認案件有刑事訴訟法第四百五十二條之情形者，應撤銷原判決，
    逕依通常程序為第一審之判決（參照法院辦理刑事訴訟簡易程序案件應行注意事
    項第十四點）。
三、本件告訴人甲○○告訴被告乙○○過失傷害案件，公訴人認係涉犯刑法第二百八
    十四條第一項前段之過失傷害罪，依同法第二百八十七條前段之規定，須告訴乃
    論。查告訴人與被告已於九十三年三月八日在臺北縣蘆洲市調解委員會成立調解
    ，告訴人於調解書內明確表示放棄對被告之刑事告訴權，顯已明白表示同意撤回
    告訴，該調解書並經本院民事庭核定，此有該調解書一紙附卷可稽，依前揭鄉鎮
    市調解條例第二十五條第二項規定，本件視為告訴人於九十三年三月八日調解成
    立時撤回告訴。原審未予審酌上開調解成立之事實，而於九十三年四月十四日以
    九十三年度交簡字第一九四號刑事簡易判決對被告論罪科刑，容有未洽，被告上
    訴意旨執此指摘原審判決，為有理由。揆諸前揭說明，自應撤銷原判決，爰不經
    言詞辯論，由本院管轄第二審之合議庭依通常程序為第一審判決並諭知本件公訴
    不受理。
據上論斷，應依刑事訴訟法第四百五十五條之一第一項、第三項、第四百五十二條、
第三百六十九條第一項前段、第三百六十四條、第三百零三條第三款、第三百零七條
，判決如主文。
中    華    民    國      九十三    年        七      月      十六      日
                                      臺灣板橋地方法院刑事第一庭
                                          審判長法  官  陳  財  旺
                                                法  官  張  紹  省
                                                法  官  李  幼  妃
右正本證明與原本無異。
如不服本判決，應於判決送達後十日內，向本院提出上訴狀。
                                                書記官  強  梅  芳
中　　　華　　　民　　　國　　九十三　　年　　　七　　　月　　 十九 　　日
